【裁判字號】    98,消債更,411
【裁判日期】    981201
【裁判案由】    更生事件
【裁判全文】
臺灣臺北地方法院民事裁定           98年度消債更字第411號
聲  請  人
即  債務人  甲○○
代  理  人  吳忠德律師
上列聲請人因消費者債務清理事件聲請更生，本院裁定如下：
    主  文
債務人甲○○自中華民國九十八年十二月二日中午十二時起開始
更生程序。
命司法事務官進行本件程序。
    理        由
一、按法院開始更生程序之裁定，應載明其年、月、日、時，並
    即時發生效力。法院裁定開始更生或清算程序後，得命司法
    事務官進行更生或清算程序，必要時得選任律師、會計師或
    其他適當之自然人或法人一人為監督人或管理人。消費者債
    務清理條例第45條第1項、第16條第1項分別定有明文。
二、聲請意旨略以：聲請人有不能清償債務情事，前已提出債權
    人清冊，以書面向最大債權金融機構國泰世華銀行請求共同
    協商債務清償方案，惟國泰世華銀行提出按月還款新台幣（
    下同）10,504元之協商方案，以聲請人為低收入戶，每月薪
    資僅有2,000元至3,000元，配偶李科鋒為中度精障復無業，
    尚有1子李宗寰（民國80年1月23日生）尚在就學中，其薪資
    及補助款顯然不足支應日常生活所需，遑論償還積欠債務，
    且聲請人無擔保或無優先權之債務總額未逾1,200 萬元，復
    未經法院裁定開始清算程序或宣告破產，爰聲請更生等語。
三、經查：債務人所主張之上開事實，業據其提出財團法人聯合
    徵信中心當事人綜合信用報告（編號PLR2）、財產及收入狀
    況說明書、債權人清冊、債務人清冊、前置協商不成立通知
    書、台北市低收入戶卡、96年度及97年度綜合所得稅各類所
    得資料清單、財產歸屬資料清單、戶籍謄本、國泰世華銀行
    存摺明細、臺灣企銀松山分行存摺明細、台北富邦銀行存摺
    明細、士林郵局存摺明細、聲請人之配偶及子96年度及97年
    度綜合所得稅各類所得資料清單、財產歸屬資料清單、聲請
    人之配偶中華民國身心障礙手冊、全民健康保險證明卡、重
    大傷病自行部分負擔證明卡、木柵郵局存摺明細、聲請人之
    子台北漢中街郵局存摺明細、台北市政府社會局書函、公證
    書、台北市平價住宅借住契約、台北市文山區公所書函、台
    北市97年度低收入戶總清查審核結果暨領卡通知、台北市98
    年度低收入戶總清查補件通知單等為證。此外，又查無債務
    人有消費者債務清理條例第6條第3項、第8 條或第46條各款
    所定駁回更生聲請之事由存在，則債務人聲請更生，應屬有
    據，並依首開規定，命司法事務官進行本件更生程序，爰裁
    定如主文。
中    華    民    國    98    年    12    月    1     日
              民事第八庭    法      官  劉台安
上為正本係照原本作成
本件不得抗告
本裁定已於98年12月2日中午12時公告。
中    華    民    國    98    年    12    月    1     日
                            書  記  官  林婉瑩

司法院資訊處製作；財團法人民間司法改革基金會備份。
